ru: Предметы в комплекте надувного декора: Воздушный насос; Аккумуляторный блок; Вентилятор-нагнетатель; Сумка для переноски/хранения; Колышки для крепления; Крепеж для подвешивания; Инструкция по эксплуатации; Светодиодные гирлянды/модули; Адаптер питания; Пульт дистанционного управления; Комплект для ремонта (заплатки); Мешки с песком/утяжелители; Тросы/шнуры для крепления; Другое
it: Articoli sulla decorazione gonfiabile inclusi: Pompa ad aria; Batteria; Ventola di soffiaggio; Borsa per il trasporto/la conservazione; Picchetti; Componenti di fissaggio per sospensione; Manuale di istruzioni; Stringhe di luci/modulo LED; Adattatore di alimentazione; Telecomando; Kit di toppe per riparazione; Sacchi di sabbia/pesi; Corde/funi di ancoraggio; Altro
fr: Éléments inclus avec la décoration gonflable: Pompe à air; Bloc-piles; Ventilateur souffleur; Sac de transport/rangement; Piquets de fixation; Matériel de suspension; Manuel d’instructions; Guirlandes/modules de lumières LED; Adaptateur d’alimentation; Télécommande; Kit de rustines de réparation; Sacs de sable/poids; Cordes d’attache; Autre
pt-BR: Decoração inflável itens incluídos: Bomba de ar; Bateria; Soprador; Bolsa de transporte/armazenamento; Estacas de fixação; Equipamentos para pendurar; Manual de instruções; Cordões/módulo de luzes de LED; Adaptador de energia; Controle remoto; Kit de adesivos para reparo; Sacos de areia/pesos; Cordas/linhas de amarração; Outros
fi: Ilmatäytteisten koriste-esineiden mukana toimitetut tuotteet: Ilmapumppu; Akkuyksikkö; Puhallin; Kanto-/säilytyskassi; Maakiilat; Ripustustarvikkeet; Käyttöopas; LED-valosarjat/moduuli; Verkkolaite; Kaukosäädin; Paikkaussarja; Hiekkasäkit/painot; Kiinnitysköydet/-narut; Muu
lt-LT: Įtraukti pripučiamos dekoracijos daiktai: Oro siurblys; Baterijų blokas; Pūtimo ventiliatorius; Nešiojimo / laikymo krepšys; Smeigtukai į žemę; Pakabinimo detalės; Naudojimo instrukcija; LED šviesų girliandos / modulis; Maitinimo adapteris; Nuotolinio valdymo pultas; Taisymo lopų rinkinys; Smėlio maišai / svarmenys; Tvirtinimo virvės / lynai; Kita
pl: Elementy dołączone do dekoracji dmuchanej: Pompka; Zestaw baterii; Wentylator; Torba transportowa / do przechowywania; Śledzie; Elementy do zawieszenia; Instrukcja obsługi; Łańcuch / moduł LED; Zasilacz; Pilot; Zestaw naprawczy (łatki); Worki z piaskiem / obciążniki; Liny / sznurki mocujące; Inne
pt-PT: Artigo de decoração insuflável incluído: Bomba de ar; Bateria; Ventoinha sopradora; Saco de transporte/armazenamento; Estacas de fixação; Equipamento de suspensão; Manual de instruções; Módulo/fios de luzes LED; Transformador; Comando; Kit de remendos de reparação; Sacos de areia/pesos; Cordas/linhas de amarração; Outro
de: Enthaltene aufblasbare Dekorationsartikel: Luftpumpe; Akkupack; Gebläse; Trage-/Aufbewahrungstasche; Erdspieße; Aufhängezubehör; Bedienungsanleitung; LED-Lichterketten/-Modul; Netzteil; Fernbedienung; Reparatur-Flicken-Set; Sandsäcke/Gewichte; Halteseile/-leinen; Sonstige
vi: Các sản phẩm trang trí bơm hơi đi kèm: Bơm hơi; Bộ pin; Quạt thổi; Túi đựng/bảo quản; Cọc cắm đất; Trang thiết bị treo; Sổ tay hướng dẫn; Dây/mô-đun đèn LED; Bộ chuyển đổi nguồn điện; Điều khiển từ xa; Bộ miếng dán sửa chữa; Bao cát/cục tạ; Dây buộc/dây chão; Khác
sv: Uppblåsbar dekorationsartikel ingår: Luftpump; Batteripaket; Fläkt; Bär-/förvaringsväska; Markpinnar; Upphängningsbeslag; Bruksanvisning; LED-ljusslingor/modul; Strömadapter; Fjärrkontroll; Reparationskit; Sandsäckar/vikter; Förtöjningsrep/linor; Övrigt
tr: Şişme dekorasyon ürünleri dahil: Hava pompası; Pil takımı; Üfleyici fan; Taşıma/saklama çantası; Zemin kazıkları; Asma donanımı; Kullanım kılavuzu; LED ışık dizileri/modülü; Güç adaptörü; Uzaktan kumanda; Onarım yaması kiti; Kum torbaları/ağırlıklar; Bağlama ipleri/halatları; Diğer
hr-HR: Uključena je napuhana dekoracija: Zračna pumpa; Baterija; Ventilator; Torba za nošenje/pohranu; Klinovi za tlo; Okov za vješanje; Upute za upotrebu; LED svjetlosni lanci/modul; Adapter za napajanje; Daljinski upravljač; Komplet za krpanje; Vreće s pijeskom / utezi; Užad/linije za privezivanje; Ostalo
zh-TW: 充氣裝飾隨附品項: 打氣筒; 電池組; 鼓風機; 攜帶/收納袋; 營釘; 懸掛硬體; 說明手冊; LED 燈串/模組; 電源變壓器; 遙控器; 修補片套件; 沙袋/配重; 繫繩/拉線; 其他
ja: インフレータブルデコレーションアイテム付き: エアポンプ; バッテリーパック; ブロワーファン; キャリング/収納バッグ; ペグ; 吊り下げ金具; 取扱説明書; LEDライトストリング/モジュール; 電源アダプター; リモコン; 補修パッチキット; 土嚢/重り; 固定用ロープ/ライン; その他
sk-SK: Súčasťou balenia sú nafukovacie dekoračné položky: Vzduchová pumpa; Súprava batérií; Dúchadlo; Taška na prenášanie/skladovanie; Zemné kolíky; Závesný hardvér; Návod na použitie; LED svetelné reťaze/modul; Napájací adaptér; Diaľkové ovládanie; Súprava opravných záplat; Vrecia s pieskom/závažia; Upínacie laná/šnúry; Iné
th: รายการอุปกรณ์ตกแต่งเป่าลมที่รวมอยู่ในชุด: ปั๊มลม; ชุดแบตเตอรี่; พัดลมเป่า; กระเป๋าพกพา/จัดเก็บ; สมอบก; ฮาร์ดแวร์สำหรับแขวน; คู่มือการใช้งาน; ไฟเส้น/โมดูล LED; อะแดปเตอร์แปลงไฟ; รีโมทคอนโทรล; ชุดเครื่องมือซ่อมแซมรอยรั่ว; กระสอบทราย/ถ่วงน้ำหนัก; เชือกผูก/สาย; อื่นๆ
sl-SI: Vključeni predmeti napihljive dekoracije: Zračna tlačilka; Paket baterij; Ventilator za napihovanje; Torba za prenašanje/shranjevanje; Količki za pritrditev; Oprema za obešanje; Navodila za uporabo; LED-lučke/modul na vrvici; Napajalnik; Daljinski upravljalnik; Komplet zaplat za popravilo; Vreče s peskom/uteži; Vrvi za pritrditev; Drugo
nl: Meegeleverde opblaasdecoratie items: Luchtpomp; Batterijpakket; Blower-ventilator; Draag-/opbergtas; Grondpennen; Ophangmateriaal; Handleiding; Ledsnoeren/module; Voedingsadapter; Afstandsbediening; Reparatiesetje; Zandzakken/gewichten; Spantouwen/lijnen; Overige
da: Medfølgende oppustelige dekorationsdele: Luftpumpe; Batteripakke; Blæser; Bære-/opbevaringstaske; Pløkker; Ophængsbeslag; Brugsanvisning; LED-lyskæder/-modul; Strømadapter; Fjernbetjening; Lappesæt; Sandsække/vægte; Tøjringsreb/-liner; Andet
bg-BG: Включени елементи за надуваема декорация: Въздушна помпа; Батериен пакет; Вентилатор; Чанта за пренасяне/съхранение; Колчета за закрепване към земята; Крепежни елементи за окачване; Ръководство за употреба; LED светлинни гирлянди/модул; Захранващ адаптер; Дистанционно управление; Комплект лепенки за ремонт; Торби с пясък/тежести; Въжета/връзки за привързване; Други
hu: Mellékelt felfújható dekorációs termékek: Légpumpa; Akkumulátor; Befúvó ventilátor; Hordozó-/tárolótáska; Cövekek; Felfüggesztő vasalat; Használati útmutató; LED-fényfüzérek/modul; Hálózati adapter; Távirányító; Javítókészlet; Homokzsákok/súlyok; Rögzítőkötelek/-hevederek; Egyéb
en: Inflatable decoration items included: Air pump; Battery pack; Blower fan; Carrying/storage bag; Ground stakes; Hanging hardware; Instruction manual; LED light strings/module; Power adapter; Remote control; Repair patch kit; Sandbags/weights; Tether ropes/lines; Other
nb: Oppblåsbar dekorasjon inkludert: Luftpumpe; Batteripakke; Vifte; Bære-/oppbevaringsveske; Jordplugger; Opphengsutstyr; Bruksanvisning; LED-lyslenker/-modul; Strømadapter; Fjernkontroll; Reparasjonssett; Sandsekker/vekter; Festetau/-liner; Annet
cs: Nafukovací dekorační položka je součástí balení: Vzduchová pumpa; Akumulátor; Ventilátor; Přepravní/úložná taška; Kolíky do země; Závěsné kování; Návod k použití; LED světelné řetězy / modul; Napájecí adaptér; Dálkové ovládání; Sada záplat na opravu; Pytle s pískem / závaží; Upevňovací lana / šňůry; Jiné
zh-CN: 所含充气装饰配件: 气泵; 电池包; 鼓风机; 便携包/收纳袋; 地钉; 悬挂五金件; 说明书; LED 灯串/模块; 电源适配器; 遥控器; 修补贴片套件; 沙袋/配重块; 拴绳/系索; 其他
es: Artículos de decoración inflables incluidos: Bomba de aire; Batería; Ventilador soplador; Bolsa de transporte/almacenamiento; Estacas para suelo; Herrajes para colgar; Manual de instrucciones; Tiras/módulo de luces LED; Adaptador de corriente; Control remoto; Kit de parches de reparación; Sacos de arena/pesas; Cuerdas/líneas de sujeción; Otro
el: Περιλαμβανόμενα φουσκωτά διακοσμητικά είδη: Αντλία αέρα; Πακέτο μπαταριών; Φυσητήρας; Τσάντα μεταφοράς/αποθήκευσης; Πασαλάκια εδάφους; Εξοπλισμός ανάρτησης; Εγχειρίδιο οδηγιών; Σειρές/μονάδα φωτισμού LED; Τροφοδοτικό; Τηλεχειριστήριο; Κιτ επιδιορθωτικών μπαλωμάτων; Σάκοι άμμου/βαρίδια; Σχοινιά/ιμάντες πρόσδεσης; Άλλο
ro-RO: Articol decorativ gonflabil inclus: Pompă de aer; Acumulator; Ventilator suflant; Geantă de transport/depozitare; Țăruși de fixare; Accesorii de suspendare; Manual de instrucțiuni; Ghirlande/modul LED; Adaptor de alimentare; Telecomandă; Kit de reparații cu petice; Saci de nisip/greutăți; Frânghii/șnururi de ancorare; Altele
ko: 풍선 장식 품목 포함: 공기 펌프; 배터리 팩; 송풍기 팬; 휴대/보관용 가방; 지면 고정못; 행잉 하드웨어; 사용 설명서; LED 라이트 스트링/모듈; 전원 어댑터; 리모컨; 수리용 패치 키트; 모래주머니/무게추; 고정용 로프/라인; 기타